# 求助陈版，少数股东关联方认定的问题

提问人：t531591733 时间：2016-10-12 20:17:48
甲公司控股两家子公司A公司和B公司，乙公司是B公司的少数股东，持股30%，并能对B公司产生重大影响。 问题：（ 1 ）甲公司合并报表层面，乙公司是否为其关联方？ （ 2 ）甲公司和A公司单体层面，乙公司是否分别为其关联方？ 主要疑问的地方在于关联方认定的时候，由于控制可以传递，同一控制下的主体应作为一个整体进行考虑，但是正如问题（ 2 ）的情况，同一控制下的其他主体（除作为整体考虑的企业集团合并层面外）的此种情况是否应认定为关联方？ 谢谢！

回答人：chenyiwei
在集团合并报表层面，可对子公司具有重大影响的少数股东应认定为集团的关联方。但在披露关联交易和关联往来时，仅限于该少数股东与其可实施重大影响的组成部分（即该子公司）之间的往来和交易，与母公司和其他子公司之间的交易和往来不纳入关联交易披露。对这一点应在附注中予以提示说明。

提问人：t531591733 时间：2016-10-12 20:25:02
陈版，上面的例子里面，由于A公司为公众公司，所以我想请教您的是即使A公司与乙公司之间的交易不属于关联交易，但A公司是否应将乙公司认定为关联方进行披露？ 谢谢陈版！

回答人：chenyiwei
B不在A的合并报表范围内，因此乙公司不是A的关联方。

提问人：zhs7403 时间：2016-10-12 21:22:34
陈老师，如果按题目所说，a合并，那么b不在合并范围内，只是兄弟公司，因此和 2 楼您的回复有区别， 2 楼是说甲合并，则乙公司作为合并范围内企业重要影响作为rp没问题， 3 楼题目则乙公司是否作为关联方？

回答人：chenyiwei
抱歉，上面回复有误，已更正。感谢指出。